【裁判字號】    89,上訴,1295
【裁判日期】    890824
【裁判案由】    毒品危害防制條例
【裁判全文】
臺灣高等法院臺南分院刑事判決               八十九年度上訴字第一二九五號 Ｃ
      上  訴  人
      即  被  告   丙  ○  ○.
      選任辯護人   葉  清  華
右上訴人因毒品危害防治條例案件，不服台灣嘉義地方法院八十八年度訴字第七四一
號中華民國八十九年八月二十四日第一審判決（起訴案號：台灣嘉義地方法院檢察署
八十八年度偵字第七一一六號），提起上訴，本院判決如左：
      主      文
上訴駁回。
      事      實
一、丙○○於民國八十六年間因犯藥事法罪，經台灣嘉義地方法院判處有期徒刑六月
    確定，於八十七年四月二十四日執行完畢，猶不知悔改，復基於意圖營利概括之
    犯意，連續於附表所示之時間、地點，販賣安非他命予乙○○、甲○○，得款如
    附表所示之金額。嗣丙○○承續前揭犯意，於同年十月二十七日中午十二時及下
    午三時許再與甲○○電話聯絡，並約定在同鄉官順村芋仔寮牌樓前交易，經警監
    聽後獲悉，仍於當處埋伏，丙○○果於同年十月二十七日下午三時二十分許，持
    有安非他命二包（合計重五．三公克）及羼入第一級毒品海洛英之香煙一支欲至
    同鄉官順村芋仔寮牌樓前，欲將其中之一小包安非他命以一千元之代價販賣予甲○○，經警當場查獲，並扣得丙○○所持有之安非他命二包（合計重五．三公克
    ）、玻璃煙斗吸食器一支及羼入第一級毒品海洛英之香煙一支。
二、案經嘉義縣警察局朴子分局報請臺灣嘉義地方法院檢察署檢察官偵查起訴。
      理      由
一、訊據被告丙○○對非法持有第一級毒品海洛英部分，已於警訊、偵查、原審及本
    院審理中供承不諱，核與證人乙○○、甲○○之指述相符，且有羼入海洛英之香
    煙一支扣案足憑，又該扣案之香煙經法務部調查局檢驗結果，確含有海洛因之殘
    留，此有法務部調查局檢驗通知書一紙在卷可憑（詳偵卷第二十九頁）。被告就
    此部分之自白與事實相符，犯行堪以認定。
二、至對非法販賣第二級毒品安非他命部分，被告丙○○則矢口否認辯稱：伊未曾販
    賣安非他命予乙○○、甲○○，當天是要去跟乙○○拿玻璃管，並非要販賣安非
    他命，乙○○、甲○○於警訊所供不實，且未使用0000000000號行動
    電話等語。惟查：
    （一）證人甲○○於警訊時明確供稱：「我於八十八年九月初我拿一千元拜託郭
          志鵬向丙○○購買安非他命，於九月中再拿一千元叫乙○○向丙○○購買
          安非他命，第三次於十月二十六日早上九點多，乙○○拿一千元叫我到義
          竹鄉和順國小前向丙○○購買安非他命」。證人乙○○於警訊時亦稱：「
          我以前曾向丙○○購得二次安非他命，交易地點是義竹鄉官順國小門口前
          ，每次購得新臺幣一千元，‧‧‧購得時間是八十八年九月初及九月底共
          二次‧‧‧」，另於十月二十七日十二時及三時許，由甲○○與丙○○聯
          絡，要購買安非他命，於警方到達時，被告適打電話進來說人已到了，叫
          甲○○出去，丙○○並於電話中說是否是當他是瘋子，讓他在外面等很久
          ，甲○○說我很快就會過去，並準備帶一千元向他買安非他命，業經林進
          祥供明在卷。即證人乙○○於警訊時稱：「警察搜索中，適由丙○○打電
          話進入，由甲○○接聽，連絡交易安非他命之地點，是在義竹鄉官和村一
          九號前，警察續帶我們二人前往交易地點查緝逮捕丙○○。」屬實。
   （二） 另當日查獲被告之警員呂明奇於原審調查時稱：「是持檢察官所發之搜索
          票去甲○○住處搜索有無毒品，我們是四個人去的，去現場時只有乙○○
          在，因房屋裡有針筒，我們查一查就將乙○○帶去隔壁房間，隔二、三十
          分鐘，甲○○就進來了，而且剛好電話有響起，電話裡甲○○有說要對方
          來家裡，當時甲○○並不知我們在場，他講完電話後我們就出來，在林進
          祥身上搜出一包安非他命，他說是『阿祿』的，乙○○也有說是『阿祿』
          的，這期間『阿祿』也有打幾次電話過來，說甲○○之住址不是很熟悉，
          就約在另外一處等候，我們就去現場，甲○○騎機車載我及另一同事，郭
          志鵬與我另外的同事開箱型車，到現場時甲○○就說路邊那個人就是『阿
          祿』，我們就將『阿祿』包夾‧‧‧」彼此所供大致相符。又於被告身上
          扣得結晶物二包（二包合計淨重四點九九公克），經送法務部調查局鑑定
          之結果，係安非他命無訛，此有法務部調查局檢驗通知書一紙在卷可佐（
          詳原審卷第四十九頁）。復參酌本件係員警於八十八年十月二十七日下午
          三時許，至甲○○之住所執行搜索時，適被告打電話予甲○○、乙○○，
          員警始帶同甲○○於右記時地查獲被告時，被告竟畏罪心虛，不顧員警對
          空鳴槍示警，仍駕駛小客車前後衝撞，企圖逃逸。至於被告謂其八十八年
          十月十七日下午三時許與乙○○等人相約見面，乃係要向乙○○拿玻璃管
          ，然查被告坦承曾於最後一次，因甲○○尚未於至官順村新建廟前接被告
          ，故被告打電話予甲○○說：「你給我裝瘋子，再不來我要走了。」其口
          氣並非有求於人，倘其真要向乙○○借玻璃煙斗，而有求於人，應不致有
          此高姿態之表現，亦足徵乙○○及甲○○所供於右記時地向被告買安非他
          命等情節屬實。
   （三） 證人乙○○於偵查及審判中則改稱彼等並未向被告購買安非他命，乃係向
          一名年籍、住所、姓名、聯絡方法均不詳，綽號為「黑鷹」之人購買，而
          稱警訊筆錄乃警員自行製作，其未為指證被告販賣安非他命之證言，惟經
          原審訊問被告，被告亦自承乙○○與甲○○曾於警方對質時指證被告販售
          安非他命予彼等，是乙○○於原審審理時所言，不足採信。而證人甲○○
          於偵查中則改稱彼等並未向被告購買安非他命，乃係向一名年籍、住所、
          姓名、聯絡方法均不詳，綽號為「得祿」之人購買，而審判中則改稱向綽
          號為「黑鷹」之人購買。是其於偵查時就毒品來源證言，二者互異，然彼
          等於本院審理時之證言，縱屬相同，應係甲○○「抄襲」乙○○證言之結
          果，且乙○○與甲○○皆係吸毒之人，是毒品來源之穩定乃係相當重要，
          依經驗法則可知，彼等應不可能長期與一個連聯絡方法皆不詳之人交易，
          是彼等於偵、審中之證言，或為袒護被告，或懼被告日後狹怨報復，是以
          警訊中之供述為可採。又於本院審理中乙○○稱其於警訊中所為供述，係
          警員刑求所為，非出於自由意志而為之，而甲○○稱因看到警員打乙○○
          ，因害怕才供稱是向丙○○購買的，惟查證人乙○○、甲○○於收押之時
          ，並無任何受傷之情形，有嘉義看守所收容人體檢表附卷可稽（詳原審卷
          第一六二、一六三頁），故乙○○、甲○○所稱其供述係遭刑求所為，顯
          不足採。
   （四） 被告於原審調查時否認其使用0000000000號行動電話，惟查上
          開事實，業據證人乙○○於原審調查時證述明確，被告確曾於該日多次打
          電話予乙○○，而為另一人所接（甲○○），而0000000000之
          通聯紀錄顯示該行動電話之使用者於八十八年十月二十六日與00000
          00000（乙○○使用）就有十五次之通話記錄，且於十四時四十四分
          時，曾打電話至000000000（甲○○家之電話），此有臺灣大哥
          大股份有限公司之通話記錄表一份在卷可資為證（見原審卷第九十四、九
          十五頁），是被告應為0000000000號行動電話之使用者應屬無
          疑。至於證人乙○○於警訊中謂其以0000000000號與被告聯絡
          ，該線電話經原審向臺灣大哥大股份有限公司查詢之結果，該線電話乃於
          八十八年十月五日始行租用，是乙○○八十八年九月間斷無以此電話與被
          告購買安非它命之可能，然被告尚有0000000000之行動電話，
          乙○○亦曾以此手機與被告聯絡，此有臺灣大哥大股份有限公司所提供0
          000000000通聯紀錄一份在卷可佐，而該行動電話於八十八年七
          月三十日開始使用，而目前因用戶之資料不全而停話中，是被告因而需申
          請另一手機，而乙○○與被告並非好友僅記得目前被告之電話亦屬人情之
          常，是被告此部份辯解，殊不足採。
   （五） 被告又辨稱：其於八十八年十月二十六日上午九時許，於嘉義縣新塭蘇培
          槐之修車廠修車，惟蘇培槐稱當日被告有至其修車廠修車，係在中午以前
          ，時間未能確定，然修車廠與被告販賣安非他命之地點之合順國小經原審
          至現場勘驗，相距僅三公里，製有勘驗筆錄一紙在卷可佐，是尚不得因此
          認被告係於修車廠而無法販賣安非他命予甲○○。另乙○○之警訊筆錄稱
          其與丙○○交易安非他命之地點為義竹鄉之官順國小，惟經原審向布袋分
          局過路派出所巡佐張啟仁詢問，其稱義竹鄉並無官順國小，製有臺灣嘉義
          第方法院公務電話紀錄表一紙在卷可佐，故該警訊筆錄關於官順國小之記
          載乃係筆誤，應為義竹鄉官順村和順國小始為正確，附此敘明。
   （六）綜上所述，被告上開辯解均不足採，犯行洵堪認定。
三、查被告丙○○持有第一級毒品海洛因，係犯毒品危害防制條例第十一條第一項之
    罪。又於附表所示之時、地販賣第二級毒品安非他命予乙○○、甲○○係犯毒品
    危害防治條例第四條第二項之販賣第二級毒品既遂罪，其於八十八年十月二十七
    日欲販售毒品予甲○○部分係犯條例第四條第二項第五項之販賣第二級毒品未遂
    罪，被告先後多次販賣第二級毒品，時間緊接，罪名與犯罪構成要件相同，顯係
    基於概括之犯意為之，應論以連續犯。另被告持有第二級毒品安非他命之行為為
    低度行為，應為販賣之高度行為所吸收，不另論罪。所犯連續販賣第二級毒品與
    持有第一級毒品二罪，犯意各別、構成要件亦殊，應分論併罰之。查被告前曾犯
    麻醉藥品管理條例罪，經台灣嘉義地方法院判處有期徒刑六月確定，並於八十七
    年四月二十四日執行完畢，有嘉義地方法院檢察署刑案資料查註紀錄表一紙在卷
    可按，五年內再犯本件有期徒刑以上之罪，為累犯，應依刑法第四十七條規定加
    重其本刑。
四、原審以為被告丙○○罪證明確，因予適用毒品危害防治條例第四條第二項、第十
    一條第一項、第十八條第一項、第十九條第一項、刑法第十一條前段、第五十六
    條、第四十七條、第五十一條第五款規定，並審酌被告販賣毒品危害國人健康甚
    鉅，其年輕體健不思上進竟販賣毒品，且犯後狡卸犯行之不良犯後態度，分別量
    處持有第一級毒品罪部分為有期徒刑四月、連續販賣第二級毒品罪部分為有期徒
    刑七年六月，並定其應執行之刑七年九月。扣案之安非他命二包、參有海洛因之
    香煙一支係違禁物，應依毒品危害防制條例第十八條第一項沒收銷燬之。販賣毒
    品所得三千元應依毒品危害防制條例第十九條第一項之規定沒收之，如全部或一
    部不能沒收時，以其財產抵償之。至小塑膠袋一個並無任何積極證據證明其與犯
    罪有關，爰不予宣告沒收。本院經核原判決認事用法，並無不合，量刑亦稱允當
    。被告上訴意旨，指摘原判決不當，為無理由，應予駁回。
五、據上論斷，應依刑事訴訟法第三百六十八條，判決如主文。
本案經檢察官劉欽銘到庭執行職務。
中    華    民    國      八十九      年      十二      月      十四    日
                                  臺灣高等法院臺南分院刑事第六庭
                                      審判長法官  林    金    村
                                            法官  徐    宏    志
                                            法官  戴    勝    利
右正本證明與原本無異。
販賣第二級毒品罪部分如不服本判決，應於判決送達後十日內向本院提出上訴狀，其
未敘述理由者並應於提出上訴狀後十日內向本院補提理由書（應附繕本)。
餘不得上訴。
                                      法院書記官  吳    銘    添
中    華    民  國      八十九      年      十二      月      十五    日
附錄法條：
毒品危害防制條例第四條：製造、運輸、販賣第一級毒品者，處死刑或無期徒刑；處
                        無期徒刑者，得併科新臺幣一千萬元以下罰金。
                        製迼、運輸、販賣第二級毒品者，處無期徒刑或七年以上
                        有期徒刑，得併科新台幣七百萬元以下罰金。
                        製造、運輸、販賣第三級毒品者，處五年以上有期徒刑，
                        得併科新臺幣五百萬元以下罰金。
                        製迼、運輸、販賣專供製迼或施用毒品之器具者，處一年
                        以上七年以下有期徒刑，得併科新臺幣一百萬元以下罰金
                        。
                        前四項之未遂犯罰之。
毒品危害防制條例第十一條第二項：持有第一級毒品者，處三年以下有期徒刑、拘役
                                或新台幣五萬元以下罰金。
附表：
┌──┬─────┬───────┬────┬───┐
│次數│ 時    間 │   地    點   │購買金額│購買者│
├──┼─────┼───────┼────┼───┤
│ １ │八十八年  │嘉義縣義竹鄉  │ 一千元 │乙○○│
│    │九月初    │和順國小門口  │        │      │
├──┼─────┼───────┼────┼───┤
│ ２ │八十八年  │嘉義縣義竹鄉  │ 一千元 │乙○○│
│    │九月中(底)│和順國小門口  │        │      │
├──┼─────┼───────┼────┼───┤
│    │八十八年十│嘉義縣義竹鄉  │ 一千元 │甲○○│
│ ３ │月二十六日│和順國小門口  │        │      │
│    │上午九時許│              │        │      │
└──┴─────┴───────┴────┴───┘


司法院資訊處製作；財團法人民間司法改革基金會備份。
